臺灣苗栗地方法院刑事判決
110年度金訴字第44號
公  訴  人  臺灣苗栗地方檢察署檢察官
被      告  林于庭


選任辯護人  胡俊暘律師
上列被告因違反洗錢防制法等案件，經檢察官提起公訴（109年
度偵字第5300號），被告於本院準備程序進行中就被訴事實為有
罪之陳述，經本院告知簡式審判程序之旨，並聽取當事人、辯護
人之意見後，本院合議庭裁定由受命法官獨任進行簡式審判程序
，判決如下：
    主  文
林于庭共同犯洗錢防制法第十四條第一項之一般洗錢罪，處有期
徒刑伍月，併科罰金新臺幣貳萬元，罰金如易服勞役，以新臺幣
壹仟元折算壹日。緩刑參年。
    犯罪事實及理由
一、本案犯罪事實、證據名稱及應適用之法條均引用起訴書之記
    載（如附件），並更正、補充及增列如下：
　㈠犯罪事實欄一第3行之「犯罪集團或」、第6行之「詐欺集團
    」均應予刪除；第18行之「下午1時39分許」應更正為「下
    午2時19分許」；第21行之「新臺幣（下同）27萬元」應更
    正為「317,000元」；第23行之「去向」後應補充「林于庭
    並因而獲得5千元之報酬」。
　㈡證據名稱增列「被告林于庭於審理中之自白」。
二、爰以行為人之責任為基礎，審酌被告先提供帳戶帳號，再於
    告訴人王淑貞匯款後依指示提款並交付他人，製造金流斷點
    ，助長犯罪風氣，影響社會、經濟秩序，對告訴人之財產安
    全已生危害，當屬可議，兼衡犯罪之動機、目的、手段、情
    節、分工、遭詐騙數額，及於審理中坦承犯行、已賠償告訴
    人66,000元之態度，有交易明細、本院電話紀錄表在卷可稽
    （見本院卷第49頁至第51頁、第75頁），暨自承高中畢業之
    智識程度、職運動用品店店員、月薪3萬元、尚有父母需照
    顧扶養之生活狀況，與告訴人之意見等一切情狀（見本院卷
    第72頁、第75頁），量處如主文所示之刑，併諭知罰金如易
    服勞役之折算標準，以示懲儆。
三、被告未曾因故意犯罪受有期徒刑以上刑之宣告，有臺灣高等
    法院被告前案紀錄表在卷可稽，本院審酌其因一時失慮致罹
    刑典，於審理中坦承犯行，並已賠償告訴人匯入本案帳戶內
    之損失，業如前述，足認被告態度良好，確有悔意，信其經
    此偵審程序與科刑之宣告，當知所警惕而無再犯之虞。復參
    以告訴人表示：對緩刑無意見等語（見本院卷第75頁）。是
    本院認所宣告之刑以暫不執行為適當，爰依刑法第74條第1
    項第1款規定，宣告緩刑3年，以勵自新。
四、沒收
　㈠被告已賠償告訴人66,000元乙節，業如前述，顯逾被告本案
    犯罪所得5千元，倘就此部分再予宣告追徵價額，有過苛之
    虞，爰依刑法第38條之2第2項規定，不予宣告追徵價額。
　㈡犯第14條之罪，其所移轉、變更、掩飾、隱匿、收受、取得
    、持有、使用之財物或財產上利益，沒收之，洗錢防制法第
    18條第1項前段定有明文。宣告前二條之沒收或追徵，有過
    苛之虞者，得不宣告或酌減之；本法總則於其他法律有沒收
    之規定者，亦適用之，刑法第38條之2第2項及第11條前段分
    別定有明文。雖洗錢防制法對於第18條之沒收未制定過苛調
    節之規定，惟因沒收實際上屬於干預財產權之處分，仍應遵
    守比例原則，是於沒收存有過苛之虞之情形時，本應使法官
    依個案情節認定後得不宣告沒收或酌減之，以資衡平。從而
    ，洗錢防制法第18條第1項之沒收規定，應得依刑法第11條
    前段規定，據以適用刑法第38條之2第2項之調節條款。經查
    ，本案詐得款項屬犯洗錢防制法第14條之罪之所掩飾財物，
    本應依同法第18條第1項前段規定予以沒收。然該些款項實
    已由吳秉諺取走，是倘對被告宣告沒收全數所掩飾財物，實
    有過苛之虞，故本院認無庸對被告宣告沒收，併此敘明。
五、應適用之法條：
　　刑事訴訟法第273條之1第1項、第299條第1項前段、第310條
    之2、第454條第1項、第2項，洗錢防制法第14條第1項，刑
    法第11條前段、第28條、第339條第1項、第55條、第42條第
    3項、第74條第1項第1款，刑法施行法第1條之1第1項，判決
    如主文。
六、本判決書係依刑事訴訟法第310條之2準用同法第454條第1項
    、第2項製作，僅記載當事人欄、主文、犯罪事實、證據名
    稱、應適用之法條，犯罪事實及證據部分並得引用檢察官起
    訴書之記載。如不服本判決，應於判決送達之日起20日內，
    向本院提起上訴。
本案經檢察官邱舒虹提起公訴，檢察官蕭慶賢到庭執行職務。
中　　華　　民　　國　　110 　年　　8 　　月　　31　　日
                  刑事第二庭    法  官  魏正杰
以上正本證明與原本無異。　　　　　　　　　　　　　　　　如不服本判決應於收受判決後20日內向本院提出上訴書狀，並應敘述具體理由。其未敘述上訴理由者，應於上訴期間屆滿後20日內向本院補提理由書(均須按他造當事人之人數附繕本)「切勿逕送上級法院」。告訴人或被害人如對本判決不服者，應具備理由請求檢察官上訴，其上訴期間之計算係以檢察官收受判決正本之日期為準。　　　　　　　　　　　　　　　　　　　　　　　　　　　　　　　　　　　　      書記官　巫  穎
中　　華　　民　　國　　110 　年　　8 　　月　　31　　日

附錄論罪科刑法條全文：
洗錢防制法第14條
有第二條各款所列洗錢行為者，處7年以下有期徒刑，併科新臺
幣5百萬元以下罰金。
前項之未遂犯罰之。
前二項情形，不得科以超過其特定犯罪所定最重本刑之刑。
中華民國刑法第339條
意圖為自己或第三人不法之所有，以詐術使人將本人或第三人之
物交付者，處5年以下有期徒刑、拘役或科或併科50萬元以下罰
金。
以前項方法得財產上不法之利益或使第三人得之者，亦同。
前二項之未遂犯罰之。